臺灣臺中地方法院民事裁定
                                      111年度聲字第249號
聲  請  人  黃穹允  


相  對  人  林孟儀  
上列當事人間聲請停止執行事件，本院裁定如下：
    主  文
聲請人以新臺幣48萬元為相對人供擔保後，本院111年度司執助
字第3204號清償債務強制執行事件之強制執行程序，於本院111
年度訴字第2318號確認債權請求權不存在等事件終結(調解或和
解成立、判決確定或撤回起訴)前，應暫予停止。
    理  由
一、按債務人主張支付命令上所載債權不存在而提起確認之訴者
    ，法院依債務人聲請，得許其提供相當並確實之擔保，停止
    強制執行，民事訴訟法第521條第3項定有明文。
二、聲請意旨略以：相對人前執臺灣彰化地方法院111年度司促
    字第406號支付命令（下稱系爭支付命令）及確定證明書為
    執行名義，向本院聲請對伊對第三人之薪資債權、存款債權
    及有價證券為強制執行，經本院以111年度司執助字第3204
    號清償債務強制執行事件（下稱系爭執行事件）受理在案，
    惟系爭支付命令所載本金新臺幣（下同）214萬8,295萬元之
    債權（下稱系爭債權）並不存在，伊已對相對人訴請確認系
    爭債權請求權不存在，刻由本院以111年度訴字第2318號事
    件（下稱本案訴訟）審理中，爰依民事訴訟法第521條第3項
    規定，願供擔保，請准於本案訴訟判決確定前，停止系爭執
    行事件程序等語。
三、經查，相對人執系爭支付命令為執行名義，向本院聲請對聲
    請人之財產強制執行，執行債權額為本金214萬8,295元，經
    本院以系爭執行事件受理，並業就聲請人對第三人之存款債
    權執行在案，而聲請人已於民國111年8月11日向本院對相對
    人提起本案訴訟等情，業據本院職權調閱上開執行事件及本
    案訴訟卷宗查核屬實，則聲請人既已依法對相對人提起確認
    系爭債權請求權不存在之訴，揆諸首揭規定，聲請人本件聲
    請經核尚無不合，應予准許。
四、按法院因必要情形或依聲請定相當並確實之擔保，為停止強
    制執行之裁定者，該擔保金額之多寡應如何認為相當，固屬
    法院職權裁量之範圍；惟此項擔保係擔保執行債權人因停止
    執行所應受之損害，故法院定擔保金額時，自應斟酌該債權
    人因停止執行可能遭受之損害，以為衡量之標準，非以債權
    額為依據（最高法院92年度台抗字第480號裁定意旨參照）
    。又本件相對人因停止系爭執行事件執行程序所可能受之損
    害，應為相對人因法院延後執行，致其未能即時受償之債權
    額，依法定利率計算之利息損失。爰審酌相對人因本件停止
    執行可能受損害之債權本金為214萬8,295元，如停止執行未
    能即時受償預計所受之損害額，應為上開債權數額按週年利
    率百分之5計算之法定遲延利息；參以聲請人所提本案訴訟
    事件核屬得上訴第三審之事件，斟酌各級法院辦案期限實施
    要點第一、二、三審通常程序之辦案期限規定各為1年4月、
    2年、1年，推估相對人延宕受償期間合計約為4年4個月，則
    相對人因本件停止執行可能受之損害額，經核算為46萬5,46
    4元【計算式：2,148,295元×5％×（4＋4/12）＝465,464元，元
    以下四捨五入】，另斟酌訴訟期間、上訴、送達或調查證據
    等其他原因使訴訟遲滯之情事可能存在，是本院認相對人因
    系爭執行程序之停止所可能受之損害，而應由聲請人供擔保
    之數額，以48萬元為適當，爰酌定聲請人應供擔保之金額如
    主文第1項所示。
五、依民事訴訟法第521條第3項，裁定如主文。　　
中　　華　　民　　國　　111 　年　　8 　　月　　18　　日
                  民事第一庭　審判長法　官  許石慶
　　　　　　　　　                  法  官  廖欣儀
　　　　　　　　　                  法  官　鍾宇嫣
以上正本，係照原本作成。
如不服本裁定，應於裁定送達後10日內向本院提出抗告狀，並繳
納抗告費新臺幣1000元。　　　　　　　　　
中　　華　　民　　國　　111 　年　　8 　　月　　18　　日
                                    書記官